【裁判字號】    95,交簡上,19
【裁判日期】    950602
【裁判案由】    公共危險
【裁判全文】
臺灣彰化地方法院刑事判決            95年度交簡上字第19號
公  訴  人  臺灣彰化地方法院檢察署檢察官
上  訴  人
即  被  告  甲○○
上列上訴人即被告因公共危險案件，不服本院北斗簡易庭九十五
年度斗交簡字第一七號中華民國九十五年二月二十七日第一審簡
易判決（原聲請簡易判決處刑案號：九十五年度偵字第一四三號
），提起上訴，本院管轄之第二審合議庭判決如下：
    主  文
上訴駁回。
甲○○緩刑年。
    事實及理由
一、本案經本院審理結果，認第一審判決認事用法及量刑均無不
    當，應予維持，並引用第一審判決書記載之事實、證據及理
    由（如附件）。
二、上訴人即被告上訴意旨略以：上訴人即被告因本案酒駕跌倒
    ，受有右側脛骨骨折，損及骨髓之傷害，以致住院二月，惟
    出院後發現仍無法癒合，乃再於九十五年二月二十八日開刀
    行植骨手術，現仍不能行走，有殘廢之可能，現後悔莫及，
    上訴人經此長期痛苦教訓，爾後自不敢再喝酒，而無再犯之
    虞，且上訴人上有父母，下有一就讀國中之子須扶養，平日
    僅靠上訴人做零工賺取些微工資，以維持一家生活，近半年
    來則因其嚴重受傷不能工作，一家生活已陷極端困境，原審
    判決有期徒刑四月，上訴人實已無能力再繳納易科罰金之款
    項，倘若入監服刑，則無法繼續療傷，病情勢必惡化，為此
    請求為緩刑之諭知等語。
三、按道路交通安全規則第一百十四條第二款規定，汽車駕駛人
    飲酒後吐氣所含酒精成份（即濃度）超過每公升零點二五毫
    克以上者，不得駕車，即是基於酒精對人體中樞神經系統有
    麻醉作用，為維護安全駕駛，而為之禁止規定。又按刑法第
    一百八十五條之三所稱服用酒類或其他相類之物，不能安全
    駕駛動力交通工具之公共危險條款，則屬抽象危險犯之規定
    ，此種抽象危險犯係伴隨飲酒過量駕車之行為而當然成立。
    換言之，只需客觀上有此種行為出現，危險即視為存在，是
    否果真肇事，並不影響公共危險罪責之成立，然如確實因之
    駕車肇事，其刑責之明顯性，自更不待言。又參考德國、美
    國之認定標準，對於酒精濃度呼氣已達每公升零點五五毫克
    或血液濃度達百分之零點一一以上，肇事率為一般正常人之
    十倍，認為已達「不能安全駕駛」之標準；至於上揭數值以
    下之行為，如輔以其他客觀事實得作為「不能安全駕駛」之
    判斷，亦認為應依刑法第一百八十五條之三之規定移送，法
    務部八十八年五月十八日法八八檢字第００一六六九號函亦
    採斯旨。而本件被告經測試後，其血液中之酒精濃度為二八
    八點九ＭＧ／ＤＬ（換算呼氣中酒精濃度既已達每公升一點
    四四毫克），有財團法人彰化基督教醫院二林分院檢驗報告
    單一份在卷可稽，且被告與陳忠義飲酒後，由被告騎乘機車
    搭載陳忠義，行經田頭國小前，疑似撞及路旁之鐵欄杆，致
    被告與陳忠義均摔到水溝內受傷之情形，核與陳忠義供述情
    節大致相符，顯足認被告無法正常操控駕駛而肇事，此外並
    有道路交通事故調查報告表（一）（二）、道路交通事故現
    場圖各一份及照片六幀在卷可稽，是以被告服用酒類不能安
    全駕駛動力交通工具而駕駛之犯行事證已臻明確，洵堪認定
    。原審據以論罪科刑，判處被告有期徒刑四月，並諭知易科
    罰金之折算標準，核無違誤或不當，上訴人指摘原判決量刑
    過重，聲請撤銷原判決，難認有理由，應予駁回其上訴。查
    被告前雖曾於七十四年間，因妨害自由等案件，經法院判處
    有期徒刑四月，於七十五年五月二十二日執行完畢，惟被告
    於執行完畢後均未曾再受有期徒刑以上刑之宣告，此有臺灣
    彰化地方法院檢察署刑案資料查註紀錄表一紙在卷可稽，且
    被告因本案酒駕跌倒，受有右側脛骨骨折，損及骨髓之傷害
    ，現仍不能行走，有殘廢之可能，其經此長期痛苦教訓，應
    知警惕而無再犯之虞，所宣告之刑，認以暫不執行為適當，
    併予宣告緩刑三年，以勵自新。
據上論斷，應依刑事訴訟法第四百五十五條之一第一項、第三項
、第三百七十三條、第三百六十八條，刑法第七十四條第二款，
判決如主文。
本案經檢察官鮑慧忠到庭執行職務。
中    華    民    國    95    年    6     月    2     日
                  刑事第二庭   審判長法  官  石馨文
                                     法  官  李水源
                                     法  官  黃齡玉
以上正本證明與原本無異。
本判決不得上訴。
中    華    民    國    95    年    6     月    2     日
                                     書記官  梁高賓


司法院資訊處製作；財團法人民間司法改革基金會備份。
